Nachlaß Otto Jahn 03.04.2019
Nachlaß Otto Jahn
- Brief von Adolf Michaelis an Otto Jahn, 15.08.1865; Deutsches Archäologisches Institut, Archiv der Zentrale; D-DAI-Z-AdZ-NL-JahO-MicA-JahO-235; 2 Seiten
  Festlegen der Reise von Baden via Karlsruhe, Heidelberg, Trier und Igel. Treffen mit Gerhards in Ems? - Bitte um Akten in Jahns Sache für Justizrat Heydemann in Stettin.
- Brief von Adolf Michaelis an Otto Jahn, 20.08.1865; Deutsches Archäologisches Institut, Archiv der Zentrale; D-DAI-Z-AdZ-NL-JahO-MicA-JahO-236; 1 Seite
  Persönliches. Treffen in Heidelberg.
- Brief von Adolf Michaelis an Otto Jahn, 22.10.1865; Deutsches Archäologisches Institut, Archiv der Zentrale; D-DAI-Z-AdZ-NL-JahO-MicA-JahO-238; 4 Seiten; Empfängerort: Bonn
  Rückreiseerlebnisse. - Bericht über Vorlesungen. - Persönliches. - Bücherwünsche.
- Brief von Adolf Michaelis an Otto Jahn, 04.11.1865; Deutsches Archäologisches Institut, Archiv der Zentrale; D-DAI-Z-AdZ-NL-JahO-MicA-JahO-239; 4 Seiten
  Michaelis, Adolf (1835-1910); Jahn, Otto (1813-1869); Härtel, Hermann (1803-1875) [ermittelt]; Hübner, Emil (1834-1901) [ermittelt]; Igel, Benzion (1838-1898) [vermutlich]; Mommsen, Theodor (1817-1903) [ermittelt]; Kirchhoff, Adolf (1826-1908) [ermittelt]; Hercher, Rudolf (1821-1878) [ermittelt]
  Dank für geliehene Bücher. - Parthenonplan an Härtel geschickt, Format und genaue Beschreibung der Verteilung innerhalb der Publikation. Frage der Publikation von Igel und Hübner. - Greifswalder Klatsch. - Kollegs nicht ganz nach Wunsch, Schwierigkeiten mit Seminar. - Neue philologische Zeitschrift mit Anschluss der Archäologie von der Weidmannschen Buchhandlung. Mommsen Kirchhoff, Hercher als Fautoren, Hübner Redakteur.
- Brief von Adolf Michaelis an Otto Jahn, 01.12.1865; Deutsches Archäologisches Institut, Archiv der Zentrale; D-DAI-Z-AdZ-NL-JahO-MicA-JahO-240; 4 Seiten
  Michaelis, Adolf (1835-1910); Jahn, Otto (1813-1869); Herzog, Ernst (1834-1911) [ermittelt]; Welcker, Friedrich Gottlieb (1784-1868) [ermittelt]; Gerhard, Eduard (1795-1867) [ermittelt]
  Viel Arbeit mit Kollegs. Weihnachthen lileber in Tübingen bleiben. - Lehrauftrag für Herzog in Tübingen. - Welcker. - Arbeit an 2 Grabsteinerklärungen für Gerhard.
- Brief von Adolf Michaelis an Otto Jahn, 22.12.1865; Deutsches Archäologisches Institut, Archiv der Zentrale; D-DAI-Z-AdZ-NL-JahO-MicA-JahO-241; 4 Seiten
  Michaelis, Adolf (1835-1910); Jahn, Otto (1813-1869); Bonitz, Hermann (1814-1888) [ermittelt]; Härtel, Hermann (1803-1875) [ermittelt]; Gerhard, Eduard (1795-1867) [ermittelt]; Heimsoeth, Friedrich (1814-1877) [ermittelt]
  Persönliches. - Bonitz Ablehnung. - J's Vortrag in Frankfurt. - Übereinkommen mit Härtel und Parthenonplan. - Kleine Bitten. - Zitieren eines Briefes von Gerhard, wo Heimsöth nach Bonitz Ablehnung für B. genannt wird.
- Brief von Adolf Michaelis an Otto Jahn, 26.12.1865; Deutsches Archäologisches Institut, Archiv der Zentrale; D-DAI-Z-AdZ-NL-JahO-MicA-JahO-242; 2 Seiten
  Michaelis, Adolf (1835-1910); Jahn, Otto (1813-1869); Strecker, Adolph (1822-1871) [ermittelt]
  Persönliches. - Paulis. - Streckers.
- Brief von Adolf Michaelis an Otto Jahn, 02.01.1866; Deutsches Archäologisches Institut, Archiv der Zentrale; D-DAI-Z-AdZ-NL-JahO-MicA-JahO-243; 1 Seite
  Michaelis, Adolf (1835-1910); Jahn, Otto (1813-1869); Welcker, Friedrich Gottlieb (1784-1868) [ermittelt]; Thudichum, Georg (1794-1873) [ermittelt]; Thudichum, Friedrich von (1831-1913) [vermutlich]
  Dank für geliehene Abschriften und für beiden Welckers. - Neujahrsabend bei Thudichums.
- Brief von Adolf Michaelis an Otto Jahn, 19.01.1866; Deutsches Archäologisches Institut, Archiv der Zentrale; D-DAI-Z-AdZ-NL-JahO-MicA-JahO-245; 4 Seiten
  Michaelis, Adolf (1835-1910); Jahn, Otto (1813-1869); Bücheler, Franz (1837-1908) [ermittelt]; Usener, Hermann (1834-1905) [ermittelt]
  Rücksenden des Mushacke, - Greifswalder Sache. M. an 2. Stelle nach Bücheler genannt. Kolleg des Prälaten Roth über Rhetorik. - Frage eines Treffens in Biebrich, wo M. Usener besuchen will.
- Brief von Adolf Michaelis an Otto Jahn, 15.02.1866; Deutsches Archäologisches Institut, Archiv der Zentrale; D-DAI-Z-AdZ-NL-JahO-MicA-JahO-246; 4 Seiten
  Michaelis, Adolf (1835-1910); Jahn, Otto (1813-1869); Bücheler, Franz (1837-1908) [ermittelt]; Preuner, August (1832-1906) [ermittelt]
  Zeichnungen für Akropolisplan, Schwierigkeiten dabei. - Osterpläne. Arbeit in Berlin nötig, Londonreise wegen Finanzierungsschwierigkeiten unmöglich. Persönliches. - Bücheler hat Ruf nach Greifswald angenommen. Preuner hofft auf Chancen dort. - Artikel von Studenten über Servilität der Tübinger Professoren.
- Brief von Adolf Michaelis an Otto Jahn, 21.02.1866; Deutsches Archäologisches Institut, Archiv der Zentrale; D-DAI-Z-AdZ-NL-JahO-MicA-JahO-247; 3 Seiten
  Beschreibung seiner Rückreise. - Zeichnungen aus Paris. - Persönliches.
  17. April 2018 24. Juli 2018 24. Juli 2018 2019-06-06T13:16:30+01:00
- Brief von Adolf Michaelis an Otto Jahn, 24.02.1866; Deutsches Archäologisches Institut, Archiv der Zentrale; D-DAI-Z-AdZ-NL-JahO-MicA-JahO-248; 3 Seiten
  Michaelis, Adolf (1835-1910); Jahn, Otto (1813-1869); Weizsäcker, Carl (1822-1899) [vermutlich]; Strecker, Adolph (1822-1871) [ermittelt]
  Persönliches. - Dank für J's Programm. Frage der Chronologie des Arimastenkampfes und der Sartyrn und des Hahnenkampfes. Bitte um Korrektur des Poliasprogramms. - Zitat über Caritas Meixner. - Weizsäckers - Streckers.
- Brief von Adolf Michaelis an Otto Jahn, 07.03.1866; Deutsches Archäologisches Institut, Archiv der Zentrale; D-DAI-Z-AdZ-NL-JahO-MicA-JahO-250; 2 Seiten
  Bemerkungen zu einer Korrektur. Melden seiner Ankunft am 19. oder 20.
- Brief von Adolf Michaelis an Otto Jahn, 15.03.1866; Deutsches Archäologisches Institut, Archiv der Zentrale; D-DAI-Z-AdZ-NL-JahO-MicA-JahO-251; 2 Seiten
  Persönliches. - Abreise nach Biebrich am 19.3. Groth ist Professor in Kiel geworden.
- Brief von Adolf Michaelis an Otto Jahn, o.D.; Deutsches Archäologisches Institut, Archiv der Zentrale; D-DAI-Z-AdZ-NL-JahO-MicA-JahO-252; 2 Seiten
  Antwort auf einen Brief J's in privater Sache.
- Brief von Adolf Michaelis an Otto Jahn, 08.04.1866; Deutsches Archäologisches Institut, Archiv der Zentrale; D-DAI-Z-AdZ-NL-JahO-MicA-JahO-253; 2 Blätter, 4 Seiten
  Michaelis, Adolf (1835-1910); Jahn, Otto (1813-1869); Gerhard, Eduard (1795-1867) [ermittelt]; Gerhard, Emilie (1818-1892) [ermittelt]; Olshausen, Justus (1800-1882) [ermittelt]; Mommsen, Theodor (1817-1903) [ermittelt]; Bücheler, Franz (1837-1908) [ermittelt]; Curtius, Ernst (1814-1896) [ermittelt]; Bernhardy, Gottfried (1800-1875) [ermittelt]
  Persönliches. - Besuch bei Gerhards. Lob von Frau Gerhard, Kränklichkeit von ihm. Besuch bei Olshausens. Mommsen, Büchelers, E. Curtius und Bernhardy. Fortschreiten der Arbeit am Parthenon. - Besprechung von Igel in der Archäol. Gesellschaft, Erklärungen fanden Zustimmung der hochgelehrten Zuhörerschaft.
  Beilage: Liste der allmählich von S. an Gerhard abzutragenden Pflichten.
- Brief von Giulio Minervini an Otto Jahn, 05.05.1855; Deutsches Archäologisches Institut, Archiv der Zentrale; D-DAI-Z-AdZ-NL-JahO-MinG-JahO-001; 3 Seiten; Empfängerort: Leipzig
  Minervini, Giulio (1819-1891); Jahn, Otto (1813-1869)
  Relief aus München und Beschreibung der Münchener Vasa.
- Brief von Giulio Minervini an Otto Jahn, 20.11.1854; Deutsches Archäologisches Institut, Archiv der Zentrale; D-DAI-Z-AdZ-NL-JahO-MinG-JahO-002; 3 Seiten; Empfängerort: Leipzig
  17. April 2018 17. April 2018 17. April 2018 2019-06-06T13:16:30+01:00
- Brief von Jules Mohl an Otto Jahn, 30.12.1837 [Poststempel]; Deutsches Archäologisches Institut, Archiv der Zentrale; D-DAI-Z-AdZ-NL-JahO-MohJ-JahO-001; 3 Seiten; Empfängerort: Paris
  Mohl, Jules (1800-1876); Jahn, Otto (1813-1869)
  Angabe des Weges wie J. zur carte d'entrée aux antiques im Louvre kommt.
  18. April 2018 28. Mai 2018 28. Mai 2018 2019-06-06T13:16:30+01:00
- Brief von Johann Theodor Mosewius an Otto Jahn, 02.01.1858; Deutsches Archäologisches Institut, Archiv der Zentrale; D-DAI-Z-AdZ-NL-JahO-MosE-JahO-001; 3 Blätter, 12 Seiten
  Mosewius, Johann Theodor (1788-1858); Jahn, Otto (1813-1869); Mozart, Wolfgang Amadeus (1756-1791); Händel, Georg Friedrich (1685-1759); Hanslick, Eduard (1825-1904) [ermittelt]; Bach, Johann Sebastian (1685-1750); Weber, Bernhard Anselm (1764-1821) [ermittelt]; Härtel, Hermann (1803-1875) [ermittelt]
  Breslau
  Lob des 2. Teils von J's Mozart. Freude über Übereinstimmung des Urteils Mozarts Werke zwischen M. und J.. Händels Davide. - Hanslicks Werk über Mozart. - Bach und der evangelische Choral. - Bemerkungen zu Mozarts Entführung aus dem Serail. B. A. Webers Ansicht über Anwendung der Blasinstrumente bei Mozarts Entführung. Berichte über frühere Mozartaufführungen und Unterschied der tempi gegen früher. Fischer als Don Juan. - Persönliches. - Nochmaliges Lob von Jahns Mozartdarstellung. - Neujahrswünsche. - Programm der Herbstaufführung mit Bachs Trauerkantate. - Härtel geht an Handelsausgabe.
  18. April 2018 16. August 2018 16. August 2018 2019-06-06T13:16:30+01:00
- Brief von William Mure an Otto Jahn, 06.07.1839; Deutsches Archäologisches Institut, Archiv der Zentrale; D-DAI-Z-AdZ-NL-JahO-MurW-JahO-001; 2 Seiten
  Mure, William (1799-1860); Jahn, Otto (1813-1869)
  Caldwell
  Persönliches. - Liste der Instituswerke, die M. gerne haben möchte (liegt nicht bei). Grüsse an die deutschen Freunde.
  18. April 2018 23. Oktober 2018 23. Oktober 2018 2019-06-06T13:16:30+01:00
- Brief von Sigismund von Neukomm an Otto Jahn, 10.11.1856; Deutsches Archäologisches Institut, Archiv der Zentrale; D-DAI-Z-AdZ-NL-JahO-NeuS-JahO-001; 1 Seite
  Neukomm, Sigismund von (1778-1858); Jahn, Otto (1813-1869); Schwabe, M... [vermutlich]
  Einladung zu Mme. Schwabe mit gemeinschaftlichen Freunden und Liebhabermusik.
- Brief von Sigismund von Neukomm an Otto Jahn, 01.02.1857; Deutsches Archäologisches Institut, Archiv der Zentrale; D-DAI-Z-AdZ-NL-JahO-NeuS-JahO-003; 3 Seiten; Empfängerort: Bonn
  Neukomm, Sigismund von (1778-1858); Jahn, Otto (1813-1869); Haydn, Joseph (1732-1809); Carpani, Giuseppe (1752-1825) [vermutlich]; Mozart, Wolfgang Amadeus (1756-1791)
  Zurücksenden der B. Sinf.. - Aufführung von N's semaine sainte in Beauvais im Laufe der Charwoche. Plan dazu nach Beauvais zu reisen. - Carpanis Haydn Interpretierung. Hoffnung auf eine Haydndarstellung J's nach Fertigstellung seines 3. Bandes Mozart. - Persönliches.
- Brief von Carl Nipperdey an Otto Jahn, 20.10.1854; Deutsches Archäologisches Institut, Archiv der Zentrale; D-DAI-Z-AdZ-NL-JahO-NipK-JahO-001; 1 Seite
  Nipperdey, Carl (1821-1875); Jahn, Otto (1813-1869)
  Jahns Ruf nach Bonn. - Rücksenden eines Buchs.
- Brief von Carl Nipperdey an Otto Jahn, 19.11.1854; Deutsches Archäologisches Institut, Archiv der Zentrale; D-DAI-Z-AdZ-NL-JahO-NipK-JahO-002; 2 Seiten
  Nipperdey, Carl (1821-1875); Jahn, Otto (1813-1869); Urlichs, Ludwig von (1813-1889) [ermittelt]
  Ulrichs Ruf nach Würzburg. Bitte sich für N. wegen Greifswald zu verwenden. 2. Auflage des 1. Bandes Tacitus zu Neujahr in G's Händen.
- Brief von Carl Nipperdey an Otto Jahn, 10.02.1858; Deutsches Archäologisches Institut, Archiv der Zentrale; D-DAI-Z-AdZ-NL-JahO-NipK-JahO-003; 3 Seiten
  Nipperdey, Carl (1821-1875); Jahn, Otto (1813-1869); Göttling, Karl Wilhelm (1793-1869) [ermittelt]; Bergk, Theodor (1812-1881) [ermittelt]; Schulze, Johannes (1786-1869) [ermittelt]; Haupt, Moriz (1808-1874) [ermittelt]; Schmidt, Moritz (1823-1888) [ermittelt]
  Senden des Programms für Göttling. Zurücksenden geliehener Bücher. - Persönliches. - Fertigstellung des kleinen Nepos und des 2. Bandes Tacitus. Bedauern nicht nach Halle gekommen zu sein, ohne sich mit Bergk vergleichen zu wollen. Schulze, Haupt. - Göttlings Krankheit. Bitte um baldigen Abschluss des Kommentars zu Juvenal. - Bitte Moritz Schmidt irgendwohin zu empfehlen.
- Brief von Gregor Wilhelm Nitzsch an Otto Jahn, 28.08.1833; Deutsches Archäologisches Institut, Archiv der Zentrale; D-DAI-Z-AdZ-NL-JahO-NitG-JahO-001; 2 Seiten; Empfängerort: Leipzig
  Nitzsch, Gregor Wilhelm (1790-1861); Jahn, Otto (1813-1869); Böckh, August (1785-1867) [ermittelt]; Lachmann, Karl (1793-1851) [ermittelt]; Ranke, Carl Ferdinand (1802-1876) [ermittelt]; Meineke, August (1790-1870) [ermittelt]; Zumpt, Karl Gottlob (1792-1849) [vermutlich]; Vogt, Karl August Traugott (1808-1869) [vermutlich]
  Persönliches. - Empfehlungen an verschiedene Gelehrte in Berlin: Böckh, Lachmann, Ranke und Meineke ev. auch Zumpt und N's Schwager Lizentiat der Theologie Vogt.
  18. April 2018 29. Mai 2018 29. Mai 2018 2019-06-06T13:16:30+01:00
- Brief von Gregor Wilhelm Nitzsch an Otto Jahn, 18.04.1844; Deutsches Archäologisches Institut, Archiv der Zentrale; D-DAI-Z-AdZ-NL-JahO-NitG-JahO-002; 4 Seiten
  Nitzsch, Gregor Wilhelm (1790-1861); Jahn, Otto (1813-1869); Schömann, Georg Friedrich (1793-1879) [ermittelt]; Jahn, Jakob (1770-1844) [ermittelt]
  Dank für 3 Geschenke Jahns. Seine Stellung in Greifswald, Vorträge in der wiss. Gesellschaft, J's über Iphigenie, Schömanns über Prometheus. Glückwunsch zu dem wohl ausgestatteten Persius. Wunsch der Fortsetzung der Kieler philologischen Studien. Betrachtung der griechischen Sagen. - Dr. Grauer, Collabor. in Glückstadt. - Teilnahme am Tod von Jahns Vater. - Senden eines Beitrags über die vermeintliche Schicksalsidee b. den Griechen.
- Brief von Gregor Wilhelm Nitzsch an Otto Jahn, 10.07.1845; Deutsches Archäologisches Institut, Archiv der Zentrale; D-DAI-Z-AdZ-NL-JahO-NitG-JahO-003; 4 Seiten; Empfängerort: Greifswald
  Nitzsch, Gregor Wilhelm (1790-1861); Jahn, Otto (1813-1869); Lachmann, Karl (1793-1851) [ermittelt]; Wieseler, Friedrich (1811-1892) [ermittelt]; Preller, Ludwig (1809-1861) [ermittelt]; Schömann, Georg Friedrich (1793-1879) [ermittelt]; Mommsen, Theodor (1817-1903) [ermittelt]
  Dank für J's Censorium zus. mit Lachmann. - Wieselers Ruf nach Dorpat, Freude über Platz in Preussen für Jahn. - Prellers Rezension von J's Persius. Eumeniden und Prometheus von Schömann, Rezension des Prometheus durch Jul. Caesar. - Freude über die Jahn und Mommsen zugedachte Mission. - Persönliches.
- Brief von Gregor Wilhelm Nitzsch an Otto Jahn, 02.07.1846; Deutsches Archäologisches Institut, Archiv der Zentrale; D-DAI-Z-AdZ-NL-JahO-NitG-JahO-004; 4 Seiten; Empfängerort: Greifswald
  Nitzsch, Gregor Wilhelm (1790-1861); Jahn, Otto (1813-1869)
  N's ev. Weggang von Kiel, Krankheit N's. Frage nach Erfordernissen einer ev. Habilitation in Greifswald.
- Brief von Gregor Wilhelm Nitzsch an Otto Jahn, 26.08.1852; Deutsches Archäologisches Institut, Archiv der Zentrale; D-DAI-Z-AdZ-NL-JahO-NitG-JahO-005; 2 Seiten
  Ruf nach Leipzig, genau festgelegte Bedingungen. Lesen von Grammatik und exegetischer Philologie, nicht Vertreter der Kunstarchäologie. Bitte an Jahn ihm diesen Schritt nicht zu verargen.
- Brief von Gregor Wilhelm Nitzsch an Otto Jahn, 14.09.1852; Deutsches Archäologisches Institut, Archiv der Zentrale; D-DAI-Z-AdZ-NL-JahO-NitG-JahO-006; 4 Seiten; Empfängerort: Leipzig
  Beantwortung von Jahns Brief über Leipziger Berufung, ausführliche Darlegung seines Verhaltens.
- Brief von Theodor Sigismund Panofka an Otto Jahn, 24.11.1845; Deutsches Archäologisches Institut, Archiv der Zentrale; D-DAI-Z-AdZ-NL-JahO-PanT-JahO-001; 2 Seiten
  Panofka, Theodor Sigismund (1800-1858); Jahn, Otto (1813-1869)
  Blacus u. Antiopevase. Beschreibung eines rotfigurigen Gefässes aus Nola mit Inschrift.
- Brief von Ludwig von der Pfordten an Otto Jahn, 02.08.1848; Deutsches Archäologisches Institut, Archiv der Zentrale; D-DAI-Z-AdZ-NL-JahO-PfoL-JahO-001; 2 Seiten
  Pfordten, Ludwig von der (1811-1880); Jahn, Otto (1813-1869)
  Dresden
  Rat wegen eventueller Dispensierung durch die Fakultät, amtliches Gesuch notwendig.
- Brief von James de Pourtales-Gorgier an Otto Jahn, 20.08.1846; Deutsches Archäologisches Institut, Archiv der Zentrale; D-DAI-Z-AdZ-NL-JahO-PouJ-JahO-001; 1 Seite
  Pourtales-Gorgier, James de (1776-1855); Jahn, Otto (1813-1869)
  Übersenden eines von J., erbetenen Aufsatzes. Dank für 5 Hefte von Jahn.
- Brief von Ludwig Preller an Otto Jahn, 05.1841 [Mai 1841]; Deutsches Archäologisches Institut, Archiv der Zentrale; D-DAI-Z-AdZ-NL-JahO-PreL-JahO-001; 4 Seiten; Empfängerort: Kiel
  Preller, Ludwig (1809-1861); Jahn, Otto (1813-1869); Nitsch, Karl Immanuel (1787-1868) [vermutlich]; Forchhammer, Peter Wilhelm (1801-1894) [ermittelt]
  Dorpat
  Dank für J's Vasenbilder. Senden verschiedener Schriften mit Bemerkungen dazu. Frage ob J. nicht gesammten troischen Zyklus bearbeiten wolle. - Dank für Rezension über Polamo, Frage nach Bearbeitung der Periegeten. - P's Rezension über Klausens Aeneas. Artikel für Paulys Realenzyklopädie. - J's Kollegen in Kiel: Nitsch, Forchhammer, Osterbruggen. - Persönl.
  18. April 2018 25. Juli 2018 25. Juli 2018 2019-06-06T13:16:30+01:00
- Brief von Ludwig Preller an Otto Jahn, 29.05.1845; Deutsches Archäologisches Institut, Archiv der Zentrale; D-DAI-Z-AdZ-NL-JahO-PreL-JahO-002; 4 Seiten; Empfängerort: Greifswald
  Preller, Ludwig (1809-1861); Jahn, Otto (1813-1869); Schömann, Georg Friedrich (1793-1879) [ermittelt]; Köne, Johann Rodger (1799-1860) [vermutlich]; Wieseler, Friedrich (1811-1892) [ermittelt]; Ulrichs, Heinrich N. (1807-1843) [vermutlich]; Bunsen, Christian Karl Josias von (1791-1860) [ermittelt]
  Beschaffung eines Codex aus d. Weimarer Bibliothek für Jahn. Der dortige Bibliothekar bitten um J's Persius. - J's persönliche Lage. - Rezension von J's Persius. Artikel über Jupiter bei Pauly und Phidias in Allgemeiner Enzyklopädie. Bitte um J's Meinung über seine Konstruktion der Bildwerke am Olympischen Thron. - Lob von J's Aufsätzen, Bemerkungen dazu. Iup. Imperator und Schömann Konjekturen zur Vita Persii an Zeitschr. f. Literatur geschickt. - Freude über J's Ablehnung des Rufs nach Petersburg, Köne (Numismatiker) wird hinkommen. - Wieseler geht nach Dorpat. - Persönliches. - Ulrichs Schrift. - Bunsens Beschreibung Roms. Becker.
- Brief von Ludwig Preller an Otto Jahn, 06.1845 [ermittelt]; Deutsches Archäologisches Institut, Archiv der Zentrale; D-DAI-Z-AdZ-NL-JahO-PreL-JahO-003; 2 Seiten (Anfang fehlt); Empfängerort: Greifswald
  Preller, Ludwig (1809-1861); Jahn, Otto (1813-1869); Göttling, Karl Wilhelm (1793-1869) [ermittelt]; Hand, Ferdinand Gotthelf (1786-1851) [ermittelt]; Sauppe, Hermann (1809-1893) [ermittelt]
  (Anfang des Briefes fehlt) Bericht über Verhältnisse an der Universität, Grundstock für eine kleine Sammlung. Hoffnung in J. bleiben zu können. P's Arbeiten für Stuttgarter Enzyklopädie Liber, Livius, Lucianus, Mercurius, Mythologie, Mysterien. - Göttling und Hand. - Persönliches. - Sauppe in Weimar, sein Programm de demis urbanis Athenae.
  22. Mai 2018 25. Juli 2018 25. Juli 2018 2019-06-06T13:16:30+01:00
- Brief von Ludwig Preller an Otto Jahn, 20.02.1847; Deutsches Archäologisches Institut, Archiv der Zentrale; D-DAI-Z-AdZ-NL-JahO-PreL-JahO-004; 4 Seiten; Empfängerort: Greifswald
  Preller, Ludwig (1809-1861); Jahn, Otto (1813-1869); Hansen, August (1813-1849) [vermutlich]; Haupt, Moriz (1808-1874) [ermittelt]; Günther, Ernst (1789-1850) [ermittelt]; Urlichs, Ludwig von (1813-1889) [ermittelt]; Bunsen, Christian Karl Josias von (1791-1860) [ermittelt]; Düntzer, Heinrich (1813-1901) [ermittelt]
  Freude über J's Berufung nach Leipzig, seine Kollegen dort: Hansen, Haupt und Günther. - Wunsch nach einer festen Position, Bitte ihn in Greifswald vorzuschlagen, Befürchtung, dass Ulrichs sich auch bewirbt mit Bunsen als Fürsprecher. Hoffnung auf baldige Entscheidung. - Döllens Kritik und Erklärung des Iuvenal und Düntzers römische Satiriker. - Persönliches. - Vorlesung über alte Geschichte in diesem Semester.
  22. Mai 2018 29. Mai 2018 29. Mai 2018 2019-06-06T13:16:30+01:00
- Brief von Ludwig Preller an Otto Jahn, 04.02.1856; Deutsches Archäologisches Institut, Archiv der Zentrale; D-DAI-Z-AdZ-NL-JahO-PreL-JahO-005; 3 Seiten
  Preller, Ludwig (1809-1861); Jahn, Otto (1813-1869)
  Weimar
  Dank für Ausgabe von Psyche und Cupido. - Persönliches. - Senden von Schriften an J. mit d. Bitte sie zu verteilen. - Beschäftigung mit d. 2. Auflage der Historia Philosophicae Graecae et Romanae. Nach Beenden Rückkehr zur Mythologie. - J's Mozart. - Sehnsucht nach Rückkehr zur Universität. - Persönliches.
- Brief von Ludwig Preller an Otto Jahn, 18.12.1860; Deutsches Archäologisches Institut, Archiv der Zentrale; D-DAI-Z-AdZ-NL-JahO-PreL-JahO-006; 4 Seiten
  Preller, Ludwig (1809-1861); Jahn, Otto (1813-1869); Welcker, Friedrich Gottlieb (1784-1868) [ermittelt]; Dahlmann, Friedrich Christoph (1785-1860) [ermittelt]; Bücheler, Franz (1837-1908) [ermittelt]
  Publikation der Campanavase, bereit das Bild J. für Annalen abzutreten, dann Bitte um Abdruck. Arbeit an der Neuauflage der griechischen Mythologie, Hoffnung bis Ostern fertig zu werden Frage nach Welcker, Lob seiner Mythologie, Schwierigkeiten der Übereinstimmung mit ihm. Dahlmanns Tod. - Freude über Ernennung Büchelers zum Kurator in Bonn. - Persönliches. Neujahrswünsche.
- Brief von Johann Gottlob von Quandt an Otto Jahn, 01.02.1856; Deutsches Archäologisches Institut, Archiv der Zentrale; D-DAI-Z-AdZ-NL-JahO-QuaJ-JahO-001; 4 Seiten
  Quandt, Johann Gottlob von (1787-1859); Jahn, Otto (1813-1869); Georg <Sachsen, König> (1832-1904) [ermittelt]
  Senden einer kleinen Schrift. - Persönliches. - Museumsaufstellung. Name "Kunstpalast" von Hofrat Schulz. Prinz Georg von Sachsen.
- Brief von Karl Martin Reinthaler an Otto Jahn, 27.01.1857; Deutsches Archäologisches Institut, Archiv der Zentrale; D-DAI-Z-AdZ-NL-JahO-ReiC-JahO-001; 3 Seiten
  Reinthaler, Karl Martin (1822-1896); Jahn, Otto (1813-1869)
  Düsseldorf
  Bitte um Besprechung einer Aufführung von ? in Düsseldorf.
- Brief von Unbekannt an Otto Jahn, 13.04.1855; Deutsches Archäologisches Institut, Archiv der Zentrale; D-DAI-Z-AdZ-NL-JahO-Riex2-JahO-001; 2 Seiten
  Absender: Riedl (?)
  Dank für Überreichung des Vasenkatalogs.
- Brief von Ernst Rietschel an Otto Jahn, 28.04.1860; Deutsches Archäologisches Institut, Archiv der Zentrale; D-DAI-Z-AdZ-NL-JahO-RieE-JahO-001; 4 Seiten
  Rietschel, Ernst (1804-1861); Jahn, Otto (1813-1869)
  Arndtdenkmal. Mit Modell der Lutherstatue noch beschäftigt, dann Erholungsreise. Skizze und Ausführung des Arndtdenkmals erst ab September möglich, Dauer der Ausführung ca. 10 Monate, in 1-1,5 Jahren könnte Denkmal stehen. Falls Zeitbedingungen nicht passen, bitte anders zu disponieren, falls doch bitte um Angaben über das äussere Aussehen Arndts.
  22. Mai 2018 29. Mai 2018 29. Mai 2018 2019-06-06T13:16:31+01:00
- Brief von Ernst Rietschel an Otto Jahn, 03.07.1860; Deutsches Archäologisches Institut, Archiv der Zentrale; D-DAI-Z-AdZ-NL-JahO-RieE-JahO-002; 4 Seiten
  Reichenhall
  Frage der Kleidung, in der A. dargestellt werden soll. Wahl des Platzes für das Denkmal. - Persönliches. - Einzelheiten über Termin der gemeinsamen Besprechung.
  22. Mai 2018 29. Mai 2018 29. Juni 2018 2019-06-06T13:16:31+01:00
- Brief von Ernst Rietschel an Otto Jahn, 29.10.1860; Deutsches Archäologisches Institut, Archiv der Zentrale; D-DAI-Z-AdZ-NL-JahO-RieE-JahO-003; 3 Seiten
  Erklärung der Verzögerung in Ausführung der Skizze. Rückgabe des Auftrags, falls das J. lieber wäre. Vor 3 Wochen nicht arbeitsfähig.
- Brief von Ernst Rietschel an Otto Jahn, 17.01.1861; Deutsches Archäologisches Institut, Archiv der Zentrale; D-DAI-Z-AdZ-NL-JahO-RieE-JahO-004; 3 Seiten
  Bericht über sein Befinden. Vollendung des Modells erst im nächsten Sommer möglich. Frage des Standortes für das Denkmal. Vorzüge des Platzes auf dem alten Zoll.
- Brief von Julius Rietz an Otto Jahn, 30.05.1864; Deutsches Archäologisches Institut, Archiv der Zentrale; D-DAI-Z-AdZ-NL-JahO-RieJ-JahO-001; 2 Seiten
  Rietz, Julius (1812-1877); Jahn, Otto (1813-1869); Kyllmann, Otto [ermittelt]